臺灣臺北地方法院刑事判決
110年度易字第112號
公  訴  人  臺灣臺北地方檢察署檢察官
被      告  魏銘和





上列被告因竊盜案件，經檢察官提起公訴（109年度偵字第20233
號、109年度偵字第22023號、109年度偵字第22627號），本院判
決如下：
    主  文
魏銘和犯攜帶兇器竊盜罪，處有期徒刑柒月，未扣案犯罪所得新
臺幣壹萬元沒收之，於全部或一部不能沒收或不宜執行沒收時，
追徵其價額。又犯攜帶兇器竊盜罪，處有期徒刑柒月，未扣案犯
罪所得新臺幣玖仟貳佰元沒收之，於全部或一部不能沒收或不宜
執行沒收時，追徵其價額。又犯攜帶兇器竊盜未遂罪，處有期徒
刑參月，如易科罰金，以新臺幣壹仟元折算壹日。前開不得易科
罰金部分，應執行有期徒刑拾壹月。
    事  實
一、魏銘和意圖為自己不法所有，基於竊盜之犯意，分別為下列
    行為： 
  ㈠於民國109年5月6日上午5時24分許，在臺北市○○區○○街000號
    之由顏義峻所經營之娃娃機店內，以客觀上可供兇器使用之
    螺絲起子，破壞店內兌幣機上之鎖頭，並竊得兌幣機內之現
    金新臺幣(下同)1萬元得手後，騎乘其前所竊得車牌號碼000
    -0000號普通重型機車(下稱上開機車，竊取機車部分由新北
    地院審理中)離去。
  ㈡於109年6月28日凌晨1時47分許，在臺北市○○區○○街00號之由
    朱祐亭所經營之娃娃機店內，以客觀上可供兇器使用之螺絲
    起子，破壞店內兌幣機上之鎖頭，並竊得兌幣機內之現金9,
    200元得手。
  ㈢於109年7月3日晚上19時25分許，在臺北市○○區○○街000巷00
    號之由劉邦宇所經營之娃娃機店內，以客觀上可供兇器使用
    之螺絲起子，破壞店內兌幣機上之鎖頭，然未竊得兌幣機內
    現金即離去而未遂。嗣警方接獲劉邦宇、朱祐亭、顏義峻報
    案，經調閱現場監視器畫面，循線查悉上情。
二、案經劉邦宇、朱祐亭、顏義峻分別訴由臺北市政府警察局信
    義分局、松山分局報告臺灣臺北地方檢察署檢察官偵查起訴
    。
    理  由
壹、程序部分：
一、按被告以外之人於審判外之陳述，雖不符刑事訴訟法第159
    條之1 至同條之4 之規定，而經當事人於審判程序同意作為
    證據，法院審酌該言詞陳述或書面陳述作成時之情況，認為
    適當者，亦得為證據；當事人、代理人或辯護人於法院調查
    證據時，知有同法第159 條第1 項不得為證據之情形，而未
    於言詞辯論終結前聲明異議者，視為有前項之同意，刑事訴
    訟法第159 條之5 定有明文。經查，本判決後開引用具傳聞
    性質之證據資料，檢察官及被告魏銘和於調查證據時，已知
    其內容及性質，皆未於言詞辯論終結前聲明異議。本院審酌
    各該證據作成之情況，並無違法不當取證或顯有不可信之情
    形，且與待證事實具有關聯性，認為以之作為本案之證據應
    屬適當，揆諸上開規定，應均有證據能力。
二、本案所引非供述證據部分，並無證據證明係公務員違背法定
    程序所取得，且與本件待證事實具有自然之關聯性，依刑事
    訴訟法第158條之4反面解釋，亦均具有證據能力。 
貳、實體部分： 
一、犯罪事實一㈠部份：
　㈠訊據被告矢口否認有何竊盜之犯行，辯稱：其並非監視器畫
    面內行竊與騎乘上開機車之人，其前在警詢、偵查中坦承竊
    取上開機車，是因案件太多搞混了云云，經查：
  1.告訴人顏義峻所經營之上址娃娃機店，於上開時、地遭人持
    螺絲起子撬開該店兌幣機鎖頭，竊取兌其內現金，並騎乘上
    開機車離開之事實，業經證人即告訴人顏義峻於警詢時指訴
    明確（見北檢109偵22627卷第7至9頁），並監視器錄影翻拍
    照片在卷可憑（見北檢109偵22627卷第47至51頁），此部分
    事實，固堪認定。
  2.且被告於偵查中曾坦承：其確有於竊取上開機車後，在上址
    店內以一字螺絲起子撬開兌幣機竊取其內款項，但裡面只有
    1萬元之事實（見北檢109偵20233卷第81至82頁）；參以被
    告確有竊取上開機車等情，亦經被告於警詢及偵查中坦承在
    卷(見北檢109偵22627卷第25、147頁)；再觀之上開監視錄
    影翻拍照片（見北檢109偵22627卷第47至51頁），在上址店
    內行竊及騎乘上開機車逃逸之男子，其身形、頭戴黑色安全
    帽、腳穿帶有白色底線、雙肩有鉚釘造型之黑色外套、藍色
    長褲、角穿拖鞋等特徵，均互核相符，且與卷附被告遭查獲
    時之身形、穿著帶有白色底線、雙肩有鉚釘造型之黑色外套
    等特徵相同(見北檢109偵22627卷第53頁)，自足認被告確有
    於上開時、地，持螺絲起子撬開該店兌幣機鎖頭，竊取其內
    現金，隨後騎乘上開機車逃逸之事實。
　3.被告雖以前詞置辯，然被告於偵查中已坦承此部分竊盜犯行
    ，並主動明確說明此部分竊盜犯行之方式及所使用之工具，
    甚清楚記憶所竊取之財物價值僅有一萬元，則此不利於己之
    供述，若非確屬事實，殊難想像被告有率爾陷己於罪並虛偽
    捏造本件事實及犯案細節之可能：又上開供述之時間距離本
    件案發日期較為接近，且尚未有接觸其他足以干擾其證詞真
    實性因素之機會，自應認其於偵查中所為不利於己陳述之證
    明力優於本院審理中所為前開否認犯行之辯詞，是被告於偵
    查中自白應與事實相符。至被告於警詢、偵查中坦承竊取上
    開機車部分，均係經員警及檢察官提示該監視器錄影翻拍照
    片供辨識後，被告始坦承竊取上開機車等節，亦有上開警詢
    及偵查筆錄(見北檢109偵22627卷第25、147頁)在卷可憑，
    則被告既非憑空依其印象臆測而供述，而係憑該次監視器錄
    影畫面辨認，自無混淆、記錯之可能，其上開所辯，顯非可
    採。
　4.綜上，被告上開所辯，要屬畏罪卸責之詞，不足採信，此部
    分事證明確，被告前揭犯行，堪以認定，應予依法論科。
二、犯罪事實一㈡部份：
　㈠訊據被告矢口否認有何竊盜之犯行，辯稱：監視器畫面內行
    竊之人並非其，其手上並未與該人一樣有刺青，當日在信義
    區永吉路被員警臨檢後，其就搭計程車離開前往中和了云云
    ，經查：
　1.告訴人朱祐亭所經營之上址娃娃機店，於上開時、地遭人持
    螺絲起子撬開該店內之兌幣機鎖頭，竊取兌幣機內之現金事
    實，業經證人即告訴人朱祐亭於警詢時指訴明確（見北檢10
    9偵22023卷第15至19頁），並監視器錄影翻拍照片在卷可憑
    （見北檢109偵20233卷第35至39頁），此部分事實，固堪認
    定。
　2.且被告於案發前之當日凌晨12時40分許，確有前往上址店內
    附近之臺北市信義區永吉路及虎林街口，並遭員警盤查等情
    ，亦經被告於警詢及偵查中坦承在卷(見北檢109偵22023卷
    第9、90頁)，並有員警密錄器截圖在卷可憑(見北檢109偵20
    233卷第31至35頁)；而觀之上開員警密錄器截圖(見北檢109
    偵20233卷第33頁上圖)，被告當時身穿黑色短袖上衣、深藍
    色長褲，右手前臂有深色刺青，而對照上址店內監視錄影翻
    拍照片（見北檢109偵20233卷第37頁），可知上址店內行竊
    之男子，亦身穿黑色短袖上衣、深藍色長褲，右手前臂有深
    色刺青，則上址店內行竊之人，無論係身高、體型、身穿黑
    色短袖上衣、深藍色長褲之穿著，甚至右手前臂之深色刺青
    之位置、顏色、大小、款式等特徵，均與當日於相近時、地
    遭員警盤查之被告上開特徵相符，自足認被告即為上開監視
    器畫面內行竊之人，是被告確有於上開時、地，持螺絲起子
    撬開該店兌幣機鎖頭，竊取其內現金之事實甚明。
  3.被告雖以前詞置辯，然被告於同日遭員警盤查時，右手前臂
    上確有刺青圖樣等情，業如前述，已見被告辯稱：其手上沒
    有刺青云云，與事實不符，應屬畏罪卸責之詞，不足採信。
　　至被告雖辯稱其遭盤查後即搭承計程車離開，然被告並未提
    出證據以實其說，則被告此部分所述是否真實，要非無疑；
    況被告係於當日凌晨12時40分許遭員警盤查，而此部分行竊
    時間則係凌晨1時50分許，是縱被告所辯屬實，然被告所稱
    搭乘計程車之時間，與此部分竊盜犯行之時間，並未重疊，
    自難憑此即認被告有何不在場之證明。是被告上開所辯，自
    非可採。
三、犯罪事實一㈢部份：
  ㈠訊據被告矢口否認有何竊盜之犯行，辯稱：其並非監視器畫
    面內行竊之人，其手上沒有刺青，右前臂的紋身貼紙是109
    年7月5日才貼上，不可能在身上這麼多天云云，經查：
  1.告訴人劉邦宇所經營之上址娃娃機店，於上開時、地遭人持
    螺絲起子撬開該店內之兌幣機鎖頭，欲竊取兌幣機內之現金
    ，然未竊得其內現金即離去之事實，業經證人即告訴人劉邦
    宇於警詢時指訴明確（見北檢109偵20233卷第19至21頁），
    並監視器錄影翻拍照片在卷可憑（見北檢109偵20233卷第27
    至29頁），此部分事實，固堪認定。　　
　2.而觀之上開店內監視器畫面（見北檢109偵20233卷第27至29
    頁），可知行竊之男子為短髮、頭戴鴨舌帽、身穿短袖上衣
    、黑色長褲，腳著拖鞋，右肩背著帶有黑色圖騰之淺灰色包
    包，右手前臂有深色刺青；而被告另案有於本案後2日之109
    年7月5日在臺北市○○區○○街000巷00號娃娃機店內，以工具
    撬開兌幣機並竊取其內款項等情，業據被告坦承在卷(見北
    檢109偵20233卷第10頁)，而對照該另案之店內監視器翻拍
    畫面，亦可見被告於行竊時為短髮、頭戴鴨舌帽、身穿短袖
    上衣、黑色長褲，腳著拖鞋，右肩背著帶有黑色圖騰之淺灰
    色包包，右手前臂有深色刺青，則另案行竊之被告與本件此
    部分行竊之人間，二者無論係身高、體型、髮型、穿著衣物
    之風格，均屬相似，且所背包包之款式、樣式、顏色亦屬相
    同，甚至連右手前臂刺青之位置、顏色、大小、樣式，亦均
    完全相同，自足認被告即為前往上址店內行竊之人。
  3.被告雖以前詞置辯，然被告於109年6月28日在臺北市信義區
    永吉路及虎林街口遭員警盤查時，右手前臂即有刺青圖樣等
    情，業如前述；且證人即上開另案以現行犯逮捕被告之員警
    謝鴻榮於偵查中證稱：我有看到被告手上的刺青，被告稱手
    上的刺青是畫的，可以換樣式等語(見北檢109偵22023卷第1
    13至114)，並有證人謝鴻榮109年7月5日所拍攝之被告手臂
    刺青照片在卷可參(見北檢109偵22023卷第41、117至121)；
    再依證人謝鴻榮所拍攝之被告手臂刺青照片所示，被告手臂
    上刺青之位置、大小、顏色、樣式，均與被告前遭員警盤查
    時、及犯罪事實一㈠、㈡行竊時之刺青相同，已見被告早於10
    9年7月5日以前，即已在右手前臂使用前開刺青圖案，並非
    僅在109年7月5日時始貼上。又衡以常情，紋身貼紙並非經
    水洗即可輕易卸除，一般尚須以酒精、油脂等擦拭始能去除
    ，是被告辯稱：其7月5日始貼上紋身貼紙，且只能維持一天
    ，洗澡就掉了云云，有違常情，自非可採。
  4.綜上，被告上開所辯，要屬畏罪卸責之詞，不足採信，此部
    分事證明確，被告前揭犯行，堪以認定，應予依法論科
四、論罪科刑：
  ㈠案刑法第321 條第1 項第3 款之攜帶兇器竊盜罪，係以行為 
    人攜帶兇器竊盜為其加重條件，此所謂兇器，其種類並無限
    制，凡客觀上足對人之生命、身體、安全構成威脅，具有危
    險性之兇器均屬之，且祇須行竊時攜帶此種具有危險性之兇
    器為已足，並不以攜帶之初有行兇之意圖為必要（最高法院
    79年臺上字第5253號判例意旨足資參照），查本件被告行竊
    所攜帶之螺絲起子1 支，既可撬開兌幣機鎖頭，應係屬質地
    堅硬之金屬製品，客觀上足對人之生命、身體、安全構成威
    脅，而屬具有危險性之兇器。核被告就犯罪事實一㈠、㈡所為
    ，均係犯刑法第321 條第1 項第第3 款之攜帶兇器竊盜罪；
    就犯罪事實一㈢所為，係犯刑法第321 條第2 項、第1 項第3
     款攜帶兇器竊盜未遂罪。
　㈡被告就上開3 罪，犯意個別，行為互殊，應予分論併罰。
  ㈢被告就犯罪事實一㈢，已著手竊盜犯行之實行而不遂，為未遂
    犯，爰依刑法第25條第2 項規定，減輕其刑。
  ㈣爰審酌被告不思以正途獲取財物，竟恣意竊取他人財物，危
    害社會治安非輕，所為非是，且犯後否認犯行，又迄未與告
    訴人和解並賠償損失，故檢察官就各罪分別求處有期徒刑8 
    月，固非無見，惟被告各次犯行之既未遂程度有別，所造成
    之危害相異，兼衡其犯罪之動機、目的、手段、素行、告訴
    人所受損害、智識程度及生活狀況等一切情狀念，分別量處
    如主文所示之刑，並就得易科罰金之部分，諭知易科罰金之
    折算標準，併就不得易科罰金部分，定其應執行之刑。 
五、沒收部分：
  ㈠未扣案被告於犯罪事實一㈠、㈡所分別竊得之10,000元、9,200
    元，均為被告之犯罪所得，且未合法發還告訴人，應依刑法
    第38條之1 第1 項前段、第3項之規定宣告沒收，並諭知於
    全部或一部不能沒收或不宜執行沒收時，追徵其價額。
　㈡未扣案螺絲起子1 支，雖為被告供本件犯罪所用之物，惟該
    物品既未經扣案，復無積極證據足認現尚存在，亦無必予沒
    收之必要，爰不予宣告沒收。
六、不另為無罪：
  ㈠公訴意旨另以，被告於犯罪事實一㈠，除前開有罪部分之外，
    另竊取現金1萬元，因認被告此部分亦涉犯同法第321條第1
    項第1款、第2款之加重竊盜罪嫌云云，惟此部分為被告所否
    認，告訴人固指稱：其遭竊取兌幣機內所有100元和50元，
    損失約2萬元云云，然未提出相關證明文件相佐，又衡情兌
    幣機內多為零錢，告訴人所述金額是否正確無誤，尚非無疑
    ；況卷內除告訴人上開指述外，復查無其他證據足資證明被
    告另有竊取此部財物，此部分原應為無罪之諭知，惟公訴意
    旨認此部分與前揭有罪部分為單純一罪關係，爰不另為無罪
    之諭知。
據上論斷，應依刑事訴訟法第299條第1項前段，判決如主文。
本案經檢察官李頲翰提起公訴，李山民、謝雨青到庭執行職務
中　　華　　民　　國　　110 　年　　11　　月　　10　　日
　　　　　　　　　刑事第五庭    法　官　林虹翔
以上正本證明與原本無異。
如不服本判決應於收受送達後20日內向本院提出上訴書狀，並應
敘述具體理由；其未敘述上訴理由者，應於上訴期間屆滿後20日
內向本院補提理由書（均須按他造當事人之人數附繕本）「切勿
逕送上級法院」。告訴人或被害人如對於本判決不服者，應具備
理由請求檢察官上訴，其上訴期間之計算係以檢察官收受判決正
本之日期為準。因疫情而遲誤不變期間，得向法院聲請回復原狀
。
　　　　　　　　　　　　　　　　書記官　陳韶穎
中　　華　　民　　國　　110 　年　　11　　月　　10　　日
附錄本案論罪科刑所引法條：
中華民國刑法第321 條
犯前條第一項、第二項之罪而有下列情形之一者，處6 月以上5
年以下有期徒刑，得併科50萬元以下罰金：
一、侵入住宅或有人居住之建築物、船艦或隱匿其內而犯之。
二、毀越門窗、牆垣或其他安全設備而犯之。
三、攜帶兇器而犯之。
四、結夥三人以上而犯之。
五、乘火災、水災或其他災害之際而犯之。
六、在車站、港埠、航空站或其他供水、陸、空公眾運輸之舟、
    車、航空機內而犯之。
前項之未遂犯罰之。